【裁判字號】    95,易,94
【裁判日期】    950825
【裁判案由】    毒品危害防制條例
【裁判全文】
臺灣桃園地方法院刑事判決                95年度易字第94號
公  訴  人  台灣桃園地方法院檢察署檢察官
被      告  甲○○
                    （現於桃園看守所羈押中）
上列被告因毒品危害防制條例案件，經檢察官聲請簡易判決處刑
（94年度毒偵字第4339號號），本院改依通常程序審理，經被告
為有罪陳述後，合議庭評議由受命法官獨任進行簡式審判，判決
如下︰
    主  文
甲○○連續施用第二級毒品，累犯，處有期徒刑拾月。
扣案之第二級毒品安非他命零點參公克沒收銷燬之，吸食器壹組
沒收。
    事  實
一、甲○○前因施用第二級毒品之毒品危害防制條例案件，經觀
    察、勒戒後任無繼續施用毒品傾向，經台灣桃園地方法院檢
    察署檢察官於87年6 月18日以87年度偵字第8287號不起訴處
    分確定；其復因施用第二級毒品安非他命，經觀察、勒戒後
    認有繼續施用毒品傾向，經強制戒治並由本院以89年度易字
    第2799號判處有期徒刑8 月，再因竊盜案件，經台灣士林地
    方法院於90年3 月1 日判處有期徒刑1 年，於90年4 月9 日
    確定，二罪經定應執行有期徒刑1 年6 月，於91年12月8 日
    縮刑期滿執行完畢。詎其不知悔改，復基於施用第二級毒品
    安非他命之概括犯意，於執行獲釋放後之某日起至94年7 月
    27 日 止，以將安非他命置於吸食器內燒烤之方式，在其台
    北縣新莊市○○路85號2 樓住處及駕駛之自小客車內所行經
    之處等地，先後施用安非他命多次，嗣於94年7 月27日下午
    18 時20 分許在桃園縣楊梅鎮○○路535 號前為警查獲並扣
    得其所有安非他命一包0.3 公克、吸食器1 組。
二、案經台灣桃園地方法檢察署檢察官偵查後聲請簡易判決處刑
    後，本院改依通常程序審理，經被告為有罪陳述，合議庭評
    議由受命法官獨任進行簡式審判程序。
    理  由
一、右揭事實，業據被告於本院偵、審中坦承不諱，且有吸食器
    1 組、安非他命1 小包扣案可證，而被告為警查獲採尿送驗
    結果，呈安非他命陽性反應，此有台灣尖端先進生技醫藥股
    份有限公司尿液檢驗報告在卷可稽，足認被告之自白與事實
    相符，而堪採信。此外尚有台灣高等法院被告前案紀錄表在
    卷可稽，罪證至為明確，犯行洵堪認定，應予依法論科。
二、被告行為後法律有變更，刑法第56條關於連續犯之規定，業
    於94年1 月7 日修正刪除，94年2 月2 日公布，並於95年7
    月1 日施行，則被告先後多次施用第一級毒品犯行，行為後
    新法業已刪除連續犯之規定，此刪除雖非犯罪構成要件之變
    更，但顯已影響行為人刑罰之法律效果，自屬法律有變更，
    依修正後刑法第2 條第1 項規定，應比較新、舊法（最高法
    院95年第8 次刑事庭會議決議參照），經比較結果，被告行
    為時法律即修正前刑法第56條並無不利於被告。又關於刑法
    易科罰金之折算標準部分，由修正前刑法第41條第1 項前段
    規定（得以銀元1 元以上3 元以下折算1 日），並依修正前
    罰金罰緩提高標準條例第2 條規定提高100 倍為銀元100 元
    以上300 元以下（即新台幣300 元以上900 元以下）折算1
    日，修正後刑法第41條第1 項前段則修正為得以新台幣1000
    元、2000元或3000元折算1 日（裁判時罰金罰鍰提高標準條
    例第2 條並已刪除）；比較行為時法與裁判時法，就易科罰
    金之折算標準部分，以行為時法有利於被告。綜上比較，依
    修正後刑法第2 條第1 項前段之規定，應適用被告行為時法
    即修正前刑法。至於沒收屬於從刑，從刑附屬於主刑，除法
    律有特別規定外，自應依主刑所示用之法律。
三、核被告所為，係犯毒品危害防制條例第10條第2 項之施用第
    二級毒品罪。被告先後多次施用第二級毒品犯行，時間緊接
    ，方法相同，顯係基於概括犯意為之，應依修正前刑法第56
    條規定論以連續犯一罪，並加重其刑。被告施用毒品前後持
    有毒品之低度行為為施用之高度行為吸收，不另論罪。又被
    告有如前項所載前案科刑執行情形，有臺灣高等法院被告全
    國前案紀錄表一份在卷可稽，其於有期徒刑執行完畢後，5
    年內再犯本件有期徒刑以上刑之罪，不論依修正前之刑法第
    47條，或修正後之刑法第47條第1 項之規定，均構成累犯，
    對被告而言並無有利或不利之情形，自不生新舊法比較之問
    題，應依修正前之刑法第47條，論以累犯，加重其刑，並遞
    加重之。爰審酌被告持有第一級毒品海洛因之犯罪動機、手
    段、施用毒品屬於自戕之行為，及犯後坦承犯行等一切情狀
    ，量處如主文所示之刑，並依修正前刑法第41條第1 項前段
    ，修正前罰金罰鍰提高標準條例第2 條之規定，諭知易科罰
    金之折算標準，以示懲儆。扣案不明結晶1 包（毛重0.3 公
    克，包裝袋有安非他命沾殘無法與塑膠袋分離），被告坦承
    施用，尿液又驗出安非他命陽性反應，該結晶應為安非他命
    無誤，該0.3 公克安非他命含包裝袋應依毒品危害防制條例
    第18條第1 項前段之規定併予宣告沒收銷燬之；至於吸食器
    1 組為被告所有供犯罪所用之物，應依行為時刑法第38條第
    1 項第2 款規定宣告沒收。另被告於本院審理中自白通緝期
    間曾經施用第二級毒品乙節，查該部分之犯行僅有被告自白
    而無其他證據，又被告係於95年8 月7 日緝獲到案，關於連
    續犯之規定已經刪除，已於95年7 月1 日施行，被告自白其
    自95年7 月1 日起至95年8 月7 日止之施用第二級毒品犯行
    ，與起訴之本案已無連續犯裁判上一罪之適用，本院自不得
    予以斟酌，是否涉有犯嫌，應由檢察官依法偵處，附此敘明
    。
四、本件被告所犯非死刑、無期徒刑、最輕本刑三年以上有期徒
    刑之罪或高等法院管轄第一審之案件，被告就被訴事實為有
    罪陳述，本院告知被告簡式審判之要旨，並聽取被告、檢察
    官之意見後，由合議庭依刑事訴訟法第273 條之1 第1 項規
    定裁定進行簡式審判程序。
五、據上論斷，應依刑事訴訟法第452 條、第273 條之1 第1 項
    、第299 條第1 項前段，毒品危害防制條第第10條第2 項、
    第18條第1 項前段，修正後刑法第11條、第2 條第1 項前段
    ，修正前刑法第56條、第47條、第41條第1 項前段、第38條
    第1 項第2 款，判決如主文。
本案經檢察官李允煉到庭執行職務。
中    華    民    國    95    年    8     月    25    日
                  刑事第六庭    法  官  林孟宜
上正本證明與原本無異。
如不服本判決，應於送達後10日內，向本院提出上訴狀。
                                書記官  陳奕珽
中    華    民    國    95    年    8     月    25    日
附本件論罪科刑之主要法條：
毒品危害防制條例第10條第2項
施用第二級毒品者，處 3 年以下有期徒刑。


司法院資訊處製作；財團法人民間司法改革基金會備份。
